臺灣板橋地方法院刑事判決　　　　　　　 94年度訴字第600號
公　訴　人　臺灣板橋地方法院檢察署檢察官
被　　　告　乙○○
指定辯護人　 本院公設辯護人甲○○
上列被告因違反槍砲彈藥刀械管制條例案件，經檢察官提起公訴
（94年度核退偵字第24號），本院判決如后：
    主  文
乙○○未經許可，持有可發射子彈具有殺傷力之改造玩具手槍，
處有期徒刑壹年壹月，併科罰金新臺幣貳萬元，罰金如易服勞役
以新臺幣玖佰元即銀元佰元折算壹日，扣案具有殺傷力仿FN廠
1910型半自動手槍之改造玩具手槍壹支（槍枝管制編號0000
000000號，含彈匣壹個）、子彈成品貳顆、子彈半成品壹
顆均沒收；又未經許可，製造可發射子彈具有殺傷力之改造玩具
手槍，未遂，處有期徒刑貳年拾月，併科罰金新臺幣柒萬元，罰
金如易服勞役，以新臺幣玖佰元即銀元佰元折算壹日，扣案之
不具有殺傷力仿BERETTA 廠84型半自動手槍製造之玩具手槍壹支
（槍枝管制編號0000000000號，含彈匣壹個）、槍管
支、砂紙張均沒收。應執行有期徒刑年捌月，併科罰金新
台幣捌萬元，罰金如易服勞役，以新臺幣玖佰元即銀元佰元折
算壹日，扣案具有殺傷力仿FN廠1910型半自動手槍之改造玩具手
槍壹支（槍枝管制編號0000000000號，含彈匣壹個）
、子彈成品貳顆、子彈半成品壹顆及不具有殺傷力仿BERETTA 廠
84型半自動手槍製造之玩具手槍壹支（槍枝管制編號00000
00000號，含彈匣壹個）、槍管支、砂紙張均沒收。
    事  實
一、乙○○於民國89年3 月間，在桃園縣桃園市○○路附近，以
    新臺幣（下同）二萬元之代價向綽號「阿國」之姓名年籍不
    詳男子購買具有殺傷力仿FN廠1910型半自動手槍之改造玩具
    手槍一支（槍枝管制編號0000000000號，含彈匣
    一個）、子彈成品三顆、子彈半成品二顆，嗣即基於持有該
    等具有殺傷力之改造玩具手槍、子彈之犯意，在臺北縣三重
    市○○街315 巷52號2 樓住處，未經許可持有該改造玩具手
    槍（含彈匣一個）一支、子彈成品三顆、子彈半成品二顆。
    乙○○復基製造具有殺傷力槍枝之故意，於91年間在臺北市
    西門町萬年大樓購買不具殺傷力且欠缺槍管之仿BERETTA 廠
    84型半自動手槍製造之玩具手槍一支（槍枝管制編號為00
    00000000號，含彈匣一個）後，未經許可，即在臺
    北縣三重市○○街315 巷52號2 樓之住處，將其以八百元之
    代價向綽號「阿木」男子所買之槍管三支，以其所有砂紙加
    以磨銼，欲套用在前揭欠缺槍管仿BERETTA 廠84型半自動手
    槍製造之玩具手槍，惟尚未製造完成具有殺傷力之槍枝而未
    遂。嗣於93年10月31日11時50分許，在臺北縣三重市○○街
    315 巷52 號2樓之乙○○住處，為警查獲乙○○，並扣得具
    有殺傷力仿FN廠1910型半自動手槍之改造玩具槍一支（槍枝
    管制編號0000000000號，含彈匣壹個）、子彈成
    品三顆（其中一顆業經送驗後試射）、子彈半成品二顆（其
    中一顆業經送驗後試射），及乙○○所有供製造具有殺傷力
    槍枝犯行所用不具有殺傷力仿BERETTA 廠84型半自動手槍製
    造之玩具手槍一支（槍枝管制編號0000000000號
    ，含彈匣一個）、槍管三支、砂紙三張。
二、案經臺北縣政府警察局海山分局報請臺灣板橋地方法院檢察
    署檢察官偵查起訴。
    理  由
一、訊據被告乙○○對其未經許可，於上開時、地持有具有殺傷
    力仿FN廠1910型半自動手槍之改造玩具手槍一支（槍枝管制
    編號0000000000號，含彈匣一個）、子彈成品三
    顆、子彈半成品二顆之犯行坦承不諱，且不諱於上開時、地
    購買不具殺傷力仿BERETTA 廠84型半自動手槍製造之玩具手
    槍一支（槍枝管制編號為0000000000號）後，即
    在其住處將其向綽號「阿木」之男子所買之槍管三支，以砂
    紙加以磨銼等情，惟矢口否認有何製造槍枝之犯行，辯稱：
    因伊跟伊之父母親作外燴之廚師，伊所購買之槍管三支係用
    來作為快速爐零件之一，當作是傳送瓦斯之鐵管，伊並沒有
    要改造槍枝云云。惟查：
  （一）上揭被告未經許可，持有具有殺傷力仿FN廠1910型半自
        動手槍之改造玩具手槍一支、子彈成品三顆、子彈半成
        品二顆之事實，迭據被告於警詢、偵查及本院審理時供
        認不諱，並有上開仿FN廠1910型半自動手槍之改造玩具
        手槍一支（槍枝管制編號0000000000號，含
        彈匣一個）、子彈成品三顆、子彈半成品二顆足資佐證
        ；又上開槍、彈經送請內政部警政署刑事警察局鑑定結
        果，認上開槍枝（槍枝管制編號0000000000
        ），係由仿FN廠1910型半自動手槍製造之金屬玩具手槍
        換裝土造金屬槍管而成之改造手槍，經檢視，滑套左後
        方部分斷裂，惟不影響槍枝正常擊發功能，可擊發適用
        子彈，認具殺傷力，而上開子彈成品三顆，認均係由玩
        具金屬彈殼加裝直徑約8.8mm （採樣壹顆測量）金屬彈
        頭而成之改造子彈，經採樣壹顆試射，可擊發，認具殺
        傷力，另上開子彈半成品貳顆，認均由玩具金屬彈殼加
        裝直徑分別約7.4 和9.0mm 金屬彈頭而成之改造子彈，
        經採樣壹顆試射，可擊發，認具殺傷力，此有內政部警
        政署刑事警察局93年12月1 日刑鑑字第0930220600號槍
        彈鑑定書一紙附卷可稽，被告未經許可持有具有殺傷力
        之改造玩具手槍、子彈之犯行，至為灼然。
  （二）復次，上揭被告未經許可，製造具有殺傷力仿BERETTA
        廠84型半自動手槍製造之玩具手槍而未遂之事實，業據
        被告於偵查時坦承不諱，復有扣案之仿BERETTA 廠84型
        半自動手槍製造之玩具手槍一支（槍枝管制編號000
        0000000號，含彈匣一個）、槍管三支、砂紙三
        張足資佐證。而被告先於警詢時供稱：「（問：你有無
        利用扣案改造工具從事改造槍械及自製改造子彈？）我
        只有通槍管、修改槍管。我不會裝填改造子彈。」等語
        （見94年度核退偵字第24號偵查卷第22頁），復於偵查
        時供稱：「（問：槍枝來源？）一支有槍管成品跟阿國
        買的，一支沒槍管的道具槍是西門町附近買的，三支槍
        管我跟朋友買的，是最近中永和跟阿木買的，一支約
        800 元，我買來想試試，能不能裝進去」、「（問：有
        無修改改造槍枝？）我有將買來槍管修過，我沒有修向
        阿國買的槍枝」、「（問：警方扣案彈簧、砂紙、挫刀
        、鑽頭是何用途？）我只用砂紙磨過槍管，其他東西是
        放在家裡」等語（均見94年度核退偵字第24號偵查卷第
        47頁），再觀諸扣案仿BERETTA 廠84型半自動手槍製造
        之玩具手槍一支（槍枝管制編號0000000000
        號）經送鑑定結果，確實欠缺槍管，亦有內政部警政署
        刑事警察局93年12月1 日刑鑑字第0930220600號槍彈鑑
        定書及所附槍枝照片附卷可稽（見94年度核退偵字第24
        號偵查卷第33頁至第35頁），參以扣案之槍管三支，其
        中二支槍管均有磨銼痕跡之事實，有內政部警政署刑事
        警察局94年7 月7 日刑鑑字第0940088039號函附於本院
        卷可憑，並經本院當庭勘驗無訛（見本院94年9 月12日
        審判筆錄），況被告於本院審理時亦供承其確有以砂紙
        磨銼扣案槍管之情（見本院94年9 月12日審判筆錄），
        俱證被告上開自白其以砂紙磨銼槍管，以嘗試套用於欠
        缺槍管之玩具手槍乙節，與事實相符，倘謂被告無製造
        具有殺傷力槍枝之故意，其又何須如此大費周章分批購
        買欠缺槍管之玩具手槍、槍管，再加以磨銼槍管以套用
        於該玩具手槍？凡此均足徵被告確係基於製造具有殺傷
        力槍枝之故意，以砂紙磨銼其向綽號「阿木」男子所購
        之槍管，並欲套用於其所購買之欠缺槍管仿BERETTA 廠
        84型半自動手槍製造之玩具手槍，其業已著手製造具有
        殺傷力槍枝之行為而未遂，被告於本院審理時翻異前供
        ，辯稱：扣案之槍管三支係用來作為快速爐零件之一，
        當作是傳送瓦斯之鐵管，伊並沒有要改造槍枝云云，顯
        係事後圖卸刑責之詞，不足採信。
  （三）綜上，被告前揭所辯，無非推諉卸責之詞，委無足採。
        本件事證明確，被告犯行洵堪認定，應予依法論處。
二、查被告乙○○行為後，槍砲彈藥刀械管制條例業經總統於94
    年1 月26日以華總一義字第09400010101 號令公布修正條文
    ，並於同年月28日生效施行。關於未經許可製造、持有其他
    可發射金屬或子彈具有殺傷力各式槍砲之犯罪行為，修正前
    槍砲彈藥刀械管制條例原規定於第11條第1 項、第4 項，其
    法定刑分別為「五年以上有期徒刑，併科新臺幣一千萬元以
    下罰金」、「一年以上七年以下有期徒刑，併科新臺幣七百
    萬元以下罰金」；修正後槍砲彈藥刀械管制條例將之移置於
    第8 條第1 項、第4 項規範處罰，其法定刑分別為「無期徒
    刑或五年以上有期徒刑，併科新臺幣一千萬以下罰金」、「
    三年以上十年以下有期徒刑，併科新臺幣七百萬元以下罰金
    」，經比較新、舊法結果，以舊法規定較有利於被告，依刑
    法第2 條第1 項但書規定，應適用最有利於行為人之法律即
    修正前槍砲彈藥刀械管制條例第11條第1 項、第4 項規定處
    斷。復按改造玩具槍枝使具殺傷力，因具創設性，皆屬「製
    造」，核被告乙○○改造上開玩具手槍未遂之行為，係犯修
    正前槍砲彈藥刀械管制條例第11條第5 項、第1 項之未經許
    可製造可發射子彈具有殺傷力之改造玩具手槍未遂罪；其持
    有可發射子彈具有殺傷力之改造玩具手槍及具有殺傷力之子
    彈行為，係犯修正前槍砲彈藥刀械管制條例第11條第4 項之
    未經許可持有可發射子彈具有殺傷力之改造玩具手槍罪、同
    條例第12條第4 項之未經許可持有子彈罪。被告雖已著手製
    造具有殺傷力改造玩具手槍行為之實施，惟未完成，為未遂
    犯，爰依刑法第26條前段之規定，按既遂犯之刑度減輕其刑
    。被告於同一時地，同時持有前開具有殺傷力之改造玩具手
    槍、子彈，係以一行為而觸犯持有可發射子彈具有殺傷力之
    改造玩具手槍罪及持有子彈罪二罪名，為想像競合犯，應依
    刑法第55條規定論以較重之未經許可持有可發射子彈具有殺
    傷力之改造玩具手槍罪。又被告所犯製造可發射子彈具有殺
    傷力之改造玩具手槍未遂罪，及持有可發射子彈具有殺傷力
    之改造玩具手槍罪間，犯意各別、構成要件互異，應予分論
    併罰。爰審酌被告改造具有殺傷力之玩具手槍未遂之行為，
    及持有具有殺傷力改造玩具手槍、子彈之犯行，危害社會治
    安甚鉅，情節重大，行為可訾，兼衡被告之素行、犯罪動機
    、目的、手段及對持有槍、彈犯行坦承不諱等一切情狀，分
    別量處如主文所示之刑，並諭知罰金易服勞役之折算標準，
    且定其應執行之刑，以示懲儆。
三、扣案之具有殺傷力仿FN廠1910型半自動手槍之改造玩具手槍
    一支（槍枝管制編號0000000000號，含彈匣壹個
    ）、子彈成品二顆、子彈半成品一顆，係屬違禁物，應依刑
    法第38條第1 項第1 款之規定宣告沒收。另扣案不具有殺傷
    力仿BERETTA 廠84型半自動手槍製造之玩具手槍一支（槍枝
    管制編0000000000號，含彈匣一個）、槍管三支
    ，係被告所購得，扣案之砂紙三張則係被告所有等情，已據
    被告於本院審理時供承在卷（見本院94年9 月12日審判筆錄
    ），應係被告所有供製造具有殺傷力槍枝犯行所用之物，亦
    均依刑法第38條第1 項第2 款之規定宣告沒收。另扣案本具
    有殺傷力之子彈成品一顆、子彈半成品一顆，送驗後經試射
    ，已不具殺傷力，自不予宣告沒收。又扣案之不具殺傷力子
    彈成品六顆、子彈半成品六十四顆、彈殼十四顆、彈簧一條
    、鑽頭十二支、銼刀二支、水平量尺一支，既非違禁物，亦
    無證據證明係被告所有供犯罪所用或所得之物，亦不予宣告
    沒收，併此敘明。
據上論斷，應依刑事訴訟法第299 條第1 項前段，94年1 月26日
公布修正條文前槍砲彈藥刀械管制條例第11條第5 項、第1 項、
第4 項、第12條第4 項，刑法第11條前段、第2 條第1 項但書、
第26條前段、第55條、第51條第5 款、第7 款、第42條第2 項、
第38條第1 項第1 款、第2 款，罰金罰鍰提高標準條例第2 條，
現行法規所定貨幣單位折算新臺幣條例第2 條，判決如主文。
本案經檢察官魏正杰到庭執行職務。
中　　華　　民　　國　　94　　年　　9 　　月　　22　　日
                  刑事第十五庭  審判長法　官  林 海 祥
                                      法  官  朱 敏 賢
                                      法  官  汪 怡 君
以上正本證明與原本無異
如不服本判決應於送達後10日內向本院提出上訴狀
                                      書記官　陳 映 孜
中　　華　　民　　國　　94　　年　　9 　　月　　22　　日
附錄本案論罪科刑法條全文：
94年1 月26日修正條文公布前槍砲彈藥刀械管制條例第11條
未經許可，製造、販賣或運輸第四條第一項第一款所稱其他可發
射金屬或子彈具有殺傷力之各式槍砲者，處五年以上有期徒刑，
併科新臺幣一千萬元以下罰金。
未經許可，轉讓、出租或出借前項所列槍砲者，處三年以上十年
以下有期徒刑，併科新臺幣七百萬元以下罰金。
意圖供自己或他人犯罪之用，而犯前二項之罪者，處無期徒刑或
七年以上有期徒刑，併科新臺幣一千萬元以下罰金。
未經許可，持有、寄藏或意圖販賣而陳列第一項所列槍砲者，處
一年以上七年以下有期徒刑，併科新臺幣七百萬元以下罰金。
第一項至第三項之未遂犯罰之。
槍砲彈藥刀械管制條例第12條
未經許可，製造、販賣或運輸子彈者，處一年以上七年以下有期
徒刑，併科新台幣五百萬元以下罰金。
未經許可，轉讓、出租或出借子彈者，處六月以上五年以下有期
徒刑，併科新台幣三百萬元以下罰金。
意圖供自己或他人犯罪之用，而犯前二項之罪者，處三年以上十
年以下有期徒刑，併科新台幣七百萬元以下罰金。
未經許可，持有、寄藏或意圖販賣而陳列子彈者，處五年以下有
期徒刑，併科新台幣三百萬元以下罰金。
第一項至第三項之未遂犯罰之。
